【裁判字號】    89,易,2773
【裁判日期】    891011
【裁判案由】    毒品危害防制條例
【裁判全文】
臺灣板橋地方法院刑事判決                        八十九年度易字第二七七三號
    公  訴  人  臺灣板橋地方法院檢察署檢察官
    被      告  甲○○
右列被告因違反毒品危害防制條例案件，經檢察官提起公訴（八十九年度毒偵字第三
九七八號、八十九年度毒偵緝字第六四七號），本院判決如左：
    主  文
甲○○連續施用第二級毒品，處有期徒刑陸月，如易科罰金，以佰元折算壹日。扣
案如附表一所示之第二級毒品安非他命沒收銷燬之；扣案如附表二所示之物均沒收。
    事  實
一、甲○○前曾犯妨害家庭、傷害等罪，最近一次於民國八十二年五月二十四日因違
    反就業服務法案件，經臺灣臺北地方法院判處有期徒刑二月確定，並於八十二年
    七月二十九日易科罰金執行完畢（於本件未構成累犯），復前於八十七年間因犯
    施用第二級毒品罪，經臺灣板橋地方法院檢察署檢察官依毒品危害防制條例之規
    定提出聲請，並經本院以八十七年度毒聲字第二六七號（此起訴書漏載）、第二
    九八號裁定送勒戒處所觀察、勒戒，經勒戒結果，因無繼續施用毒品之傾向，而
    經同署檢察官於八十七年十二月四日以八十七年度偵字第一一四三七號為不起訴
    處分確定；復於八十八年二月間因再次施用第二級毒品，經臺灣板橋地方法院檢
    察署檢察官依毒品危害防制條例之規定提出聲請，經本院於八十八年四月二日以
    八十八年度毒聲字第二一八六號裁定送勒戒處所觀察、勒戒，經勒戒結果，因無
    繼續施用毒品之傾向，再經同署檢察官於八十八年七月二十九日以八十八年度偵
    緝字第一一九七號為不起訴處分確定。
二、詎甲○○猶不知悛悔，明知安非他命經現行之毒品危害防制條例列為第二級毒品
    （下簡稱：安非他命），不得施用、持有，竟基於施用安非他命之概括犯意，自
    八十九年一月上旬某日起，迄同年五月十八日晚間十時許止（起訴書誤為五月十
    九日），連續在台北縣板橋市○○路○段二十巷二弄十一號、台北縣三重市○路
    ○街八八巷九號二樓住處等地，以將安非他命置於吸食器上，自下以火燒烤使成
    煙霧狀後吸食之方式，施用第二級毒品安非他命多次。
三、甲○○並先後於如下時地經警查獲：
   （一）於八十九年一月二十四日晚間十一時三十分許在台北縣三重市○路○街八
         八巷九號二樓住處為警查獲，並扣得安非他命六包（驗後淨重共五點一四
         公克）、安非他命吸食器一個、分裝袋一百零二個、玻璃球三個、安非他
         命殘渣空瓶二只、瓦斯噴燈二個、分裝杓二支及電子秤一台；
   （二）又於同月二十九日晚間十一時四十分許，在上址為警查獲，並扣得安非他
         命一小包（驗後淨重零點一三公克）；
   （三）復於同年二月三日中午十二時許在台北縣三重市重新橋下跳蚤市場為警查
         獲，並扣得安非他命四包（驗後淨重共零點八八公克）、吸食器一個、分
         裝袋二十八個及電子秤一個；
   （四）再於同年五月十九日晚間六時二十分許在台北縣板橋市○○路○段二十巷
         二弄十一號為警查獲，並扣得安非他命一包（驗後淨重０．八公克）及安
         非他命吸食器一個。
四、後甲○○經警解送檢察官偵查，檢察官於八十九年四月七日以甲○○有三犯施用
    第二級毒品安非他命犯行，依毒品危害防制條例規定，向本院提出聲請，經本院
    於同年月十三日以八十九年度毒聲字第二四六０號裁定甲○○令入戒治處所施以
    強制戒治壹年。
五、案經臺北縣警察局三重分局及海山分局分別移送臺灣板橋地方法院檢察署檢察官
    偵查起訴。
    理  由
一、訊據被告甲○○就於右開時地連續多次施用第二級毒品安非他命之事實，均坦承
    屬實，而其為警查獲後所採集之尿液經送台北縣衛生局檢驗結果，均呈甲基安非
    他命陽性反應，有偵查卷所附該局八十九年二月二十一日北衛六字第九一二六號
    、第九一三一號、八十九年二月二十四日北縣衛六字第九五四０號尿液煙毒檢驗
    成績書可稽；此外復有於事實欄三所示時地，經警查獲如附表一、二所示安非他
    命、吸食器、玻璃球、分裝勺、瓦斯噴燈等物扣案可資佐證。而上開安非他命經
    本院送請法務部調查局鑑定結果，確係甲基安非他命，驗後淨重各如附表一所示
    之重量等節，亦有法務部調查局八十九年九月四日（８９）陸（一）字第八九０
    六三五三一號檢驗通知書乙紙卷可考。至被告雖辯稱：八十九年二月三日中午十
    二時許在台北縣三重市重新橋下跳蚤市場，為警扣得之安非他命四包、吸食器一
    個、分裝袋二十八個及電子秤一個均非伊所有，不知是誰的云云。惟查警員乙○
    ○因接獲可能有毒品交易之線報，而於八十九年二月三日中午十二時許，至台北
    縣三重市重新橋下跳蚤市場內被告擺設在地上之音響攤位，乙○○初始先偽裝客
    人拆看被告所販售音響之喇叭，而於其中一電腦喇叭內發現藏有電子秤後，乙○
    ○即表明警察身分，要求被告就所販售之喇叭一一拆卸，乃在第三、四個喇叭內
    再查得扣案安非他命、吸食器及分裝袋等情，業據證人乙○○於本院八十九年九
    月二十六日審理中證述綦詳，且被告就內藏有扣案物品之喇叭確係放置在其地攤
    上乙節，亦不否認，則被告否認前揭喇叭係其所有云云，自難採信，而前揭扣案
    物品既係從被告所有欲販售之喇叭內所起獲，被告謂不知係何人所有云云，亦與
    常情有違，是被告前揭辯詞，洵非可採。從而本件事證明確，被告前揭施用安非
    他命之犯行，均洵堪認定。
二、按安非他命屬毒品危害防制條例第二條第二項第二款規定之第二級毒品。核被告
    施用安非他命之行為，係犯毒品危害防制條例第十條第二項之施用第二級毒品罪
    。被告先後多次施用安非他命犯行，時間緊接，手法相同，觸犯犯罪構成要件相
    同之罪名，顯係基於概括犯意反覆實施，為連續犯，依刑法連續犯之規定論以一
    罪並加重其刑。又其持有安非他命之犯行，為高度之施用行為所吸收，不另論罪
    。查被告前曾犯妨害家庭、傷害等罪，最近一次於民國八十二年五月二十四日因
    違反就業服務法案件，經臺灣臺北地方法院判處有期徒刑二月確定，並於八十二
    年七月二十九日易科罰金執行完畢（於本件未構成累犯），有臺灣高等法院刑案
    紀錄簡覆表乙件在卷可參，茲審酌被告素行不良，又曾因違反毒品危害防制條例
    案件，經送勒戒處所觀察、勒戒，經勒戒結果，因無繼續施用毒品之傾向，而經
    檢察官為二次不起訴處分確定（詳見後述），其猶不知悛悔，再為本案犯行，暨
    其事後坦承施用安非他命犯行之態度等一切情狀，量處如主文所示之刑，並諭知
    易科罰金之折算標準。
三、扣案之被告所有之如附表一所示之安非他命，屬查獲之第二級毒品，依毒品危害
    防制條例第十八條第一項前段規定，宣告沒收銷燬之。另扣案之如附表二所示之
    物，依其性質雖難認屬專供施用毒品所用之器具，但其屬被告所有且供其施用安
    非他命之用，已據被告自承在卷，併依刑法第三十八條第一項第二款規定，宣告
    沒收。至如附表三所示分裝袋及電子秤，被告於本院審理中既否認係供其施用毒
    品所用，而客觀上亦難認與施用毒品有涉，是礙難於本案為沒收之諭知，併此說
    明。
四、被告甲○○前於八十七年間因犯施用第二級毒品罪，經臺灣板橋地方法院檢察署
    檢察官依毒品危害防制條例之規定提出聲請，並經本院以八十七年度毒聲字第二
    六七號（此起訴書漏載）、第二九八號裁定送勒戒處所觀察、勒戒，經勒戒結果
    ，因無繼續施用毒品之傾向，而經同署檢察官於八十七年十二月四日以八十七年
    度偵字第一一四三七號為不起訴處分確定；復於八十八年二月間因再次施用第二
    級毒品，經臺灣板橋地方法院檢察署檢察官依毒品危害防制條例之規定提出聲請
    ，經本院於八十八年四月二日以八十八年度毒聲字第二一八六號裁定送勒戒處所
    觀察、勒戒，經勒戒結果，因無繼續施用毒品之傾向，再經同署檢察官於八十八
    年七月二十九日以八十八年度偵緝字第一一九七號為不起訴處分確定之事實，有
    有卷附之臺灣板橋地方法院檢察署八十七年度偵字第一一四三七號不起訴處分書
    、八十八年度偵緝字第一一九七號為不起訴處分書、臺灣高等法院檢察署刑案紀
    錄簡覆表、臺灣高等法院被告全國前案紀錄表各一份在卷可考。被告受有前開二
    次確定之不起訴處分後，於五年內三犯同條例第十條之罪，並經檢察官於八十九
    年四月七日依毒品危害防制條例規定，向本院提出聲請，經本院於同年月十三日
    以八十九年度毒聲字第二四六０號裁定甲○○令入戒治處所施施以強制戒治壹年
    之事實，復有卷附之臺灣板橋地方法院檢察署八十九年度聲戒字第三九一號聲請
    書、本院八十九年度毒聲字第二四六０號裁定、上引之刑案紀錄簡覆表、全國前
    案紀錄表足憑。依同條例第二十條第三項之規定，本案無同條第二項得受不起訴
    處分等規定之適用，附此敘明。
據上論斷，應依刑事訴訟法第二百九十九條第一項前段，毒品危害防制條例第十條第
二項、第十八條第一項前段，刑法第十一條前段、第五十六條、第四十一條、第三十
八條第一項第二款，罰金罰鍰提高標準條例第二條，判決如主文。
本案經檢察官毛有增到庭執行職務。
中      華      民      國    八十九    年      十      月     十一     日
                                      臺灣板橋地方法院刑事第四庭
                                          法  官  許仕楓
右正本證明與原本無異。
如不服本判決，應於判決送達後十日內向本院提出上訴狀 (應附繕本) ，上訴於
臺灣高等法院。
                      書記官  鄔維玲
中      華      民      國      八十九      年    十    月      十二    日
附錄本案論罪科刑法條全文：
毒品危害防制條例第十條：
施用第一級毒品者，處六月以上五年以下有期徒刑。
施用第二級毒品者，處三年以下有期徒刑。
毒品危害防制條例第十八條：
查獲之毒品及專供製造或施用毒品之器具，不問屬於犯人與否，均沒收銷燬之。但合
於醫藥或研究之用者，得不予銷燬。
前項合於醫藥或研究用毒品或器具之管理辦法，由法務部會同行政院衛生署定之。
依「現行法規所定貨幣單位折算新臺幣條例」第二條規定，本判決主文所示之「元」
，係以新臺幣元之三倍折算之（一銀元以新臺幣三元折算）。
附表一
┌───┬──────┬──┬────┬────────────────┐
│編號  │品    稱    │數量│重量（驗│查獲時地                        │
│      │            │）  │後淨重）│                                │
├───┼──────┼──┼────┼────────────────┤
│ 一   │安非他命    │六包│五點一四│八十九年一月二十四日晚間十一時三│
│      │            │    │公克    │十分。台北縣三重市○路○街八八巷│
│      │            │    │        │九號二樓                        │
├───┼──────┼──┼────┼────────────────┤
│ 二   │空瓶內之安非│二瓶│量微無法│同上                            │
│      │他命殘渣    │    │秤重    │                                │
│      │            │    │        │                                │
├───┼──────┼──┼────┼────────────────┤
│ 三   │安非他命    │一包│零點一三│八十九年一月二十九日晚間十一時四│
│      │            │    │公克    │十分許。同上址                  │
│      │            │    │        │                                │
├───┼──────┼──┼────┼────────────────┤
│ 四   │安非他命    │四包│零點八八│八十九年二月三日中午十二時許。台│
│      │            │    │公克    │北縣三重市重新橋下跳蚤市場。    │
│      │            │    │        │                                │
├───┼──────┼──┼────┼────────────────┤
│ 五   │安非他命    │一包│零點八公│八十九年五月十九日晚間六時二十分│
│      │            │    │克      │許，在台北縣板橋市○○路○段二十│
│      │            │    │        │巷二弄十一號                    │
└───┴──────┴──┴────┴────────────────┘
附表二
┌───┬──────┬───────┬────────────────┐
│編號  │名    稱    │數    量      │查獲時地                        │
│      │            │              │                                │
├───┼──────┼───────┼────────────────┤
│ 一   │安非他命吸食│一個          │八十九年一月二十四日晚間十一時三│
│      │器          │              │十分。台北縣三重市○路○街八八巷│
│      │            │              │九號二樓                        │
├───┼──────┼───────┼────────────────┤
│ 二   │玻璃球      │三個          │同上                            │
│      │            │              │                                │
│      │            │              │                                │
├───┼──────┼───────┼────────────────┤
│ 三   │留有安非他命│二只          │同上                            │
│      │殘渣之空瓶  │              │                                │
│      │            │              │                                │
├───┼──────┼───────┼────────────────┤
│ 四   │瓦斯噴燈    │二個          │同上                            │
│      │            │              │                                │
│      │            │              │                                │
├───┼──────┼───────┼────────────────┤
│ 五   │分裝勺      │二支          │同上                            │
│      │            │              │                                │
│      │            │              │                                │
├───┼──────┼───────┼────────────────┤
│ 六   │吸食器      │一個          │八十九年二月三日中午十二時許。台│
│      │            │              │北縣三重市重新橋下跳蚤市場。    │
│      │            │              │                        │
├───┼──────┼───────┼────────────────┤
│ 七   │吸食器      │一個          │八十九年五月十九日晚間六時二十分│
│      │            │              │許，在台北縣板橋市○○路○段二十│
│      │            │              │巷二弄十一號                    │
└───┴──────┴───────┴────────────────┘
附表三
┌───┬──────┬───────┬────────────────┐
│編號  │名    稱    │數    量      │查獲時地                        │
│      │            │              │                                │
├───┼──────┼───────┼────────────────┤
│      │            │一百零二個    │八十九年一月二十四日晚間十一時三│
│一    │分裝袋      │              │十分。台北縣三重市○路○街八八巷│
││            │              │九號二樓                        │
│      │            ├───────┼────────────────┤
│      │            │              │八十九年二月三日中午十二時許。台│
│      │            │二十八個      │北縣三重市重新橋下跳蚤市場。    │
│      │            │              │                                │
├───┼──────┼───────┼────────────────┤
│      │            │              │                                │
│二    │電子秤      │二台          │於同上時地各查獲乙台            │
│      │            │              │                                │
│      │            │              │                                │
└───┴──────┴───────┴────────────────┘


司法院資訊處製作；財團法人民間司法改革基金會備份。
